【裁判字號】    95,聲再,9
【裁判日期】    950828
【裁判案由】    聲請再審
【裁判全文】
臺灣臺北地方法院民事裁定               95年度聲再字第9號
再審聲請人  永晉股份有限公司
法定代理人  乙○○
再審相對人  展元貿易有限公司
法定代理人  甲○○
上列當事人間返還價金事件，聲請人對於本院於中華民國九十五
年二月十五日所為之九十五年度聲再字第四號確定裁定聲請再審
，本院裁定如下：
    主  文
聲請駁回。
聲請訴訟費用由再審聲請人負擔。
    理  由
一、按再審之訴，法院認無再審理由，判決駁回後，不得以同一
    事由，對於原確定判決或駁回再審之訴之確定判決，更行提
    起再審之訴。再審之訴不合法者，法院應以裁定駁回之；且
    上開規定於裁定已經確定者亦準用之，民事訴訟法第498條
    之1、第502條第1項、第507條分別定有明文。蓋再審之目的
    ，原在匡正確定終局判決之不當，以保障當事人之權益，為
    避免當事人以同一事由對於原確定判決或駁回再審之訴之確
    定判決，一再提起再審之訴，致浪費司法資源，自應限制當
    事人迭以同一事由而重複提起之再審之訴，此觀之民事訴訟
    法第498條之1之規定及立法理由甚明。
二、本件再審聲請意旨略以：法院任意竄改準備程序筆錄，以為
    裁判理由，又缺乏誠信原則，諉稱「並未涉及任何兩造事實
    之爭執認定」，法院不依據法於先，法院訴訟行為本身之瑕
    疵係不能補正，自不得適用民事訴訟法第498條之1規定，否
    則即違背憲法人民有權訴訟及憲法第80條反面解釋，故鈞院
    適用法規顯有錯誤。另民事訴訟法第355條第1項規定文書，
    依其程式及意旨得認作公文書者，推定為真正，及第281 條
    規定，法律上推定之事實，無反證者，無庸舉證，即法院不
    得以自由心證任意推翻該法定證據。又準備程序筆錄中相對
    人自認聲請人機器載來給相對人看，又載回去了，法院不得
    就他造自認事實調查證據，另為其自認相反之判斷，為舉證
    責任分配錯誤，故鈞院顯然不依據法律審判在先，自是適用
    法規顯有錯誤。
三、經查，本件再審聲請人之上開再審理由，均於本院94年度聲
    再字第4號案件中主張，有再審原告95年1月17日再審聲請狀
    在卷可稽，且經本院94年度聲再字第4號裁定以無再審理由
    ，裁定駁回，揆諸首揭規定，再審聲請人復據同一事由更行
    聲請再審，於法不合，應予駁回。
四、依民事訴訟法第507條、第502條第1項、第95條、第78條，
    裁定如主文。
中    華    民    國    95    年    8     月    28    日
                 民事第二庭    審判長法  官  鄭純惠
                                     法  官  林欣蓉
                                     法  官  黃雯惠
以上正本係照原本作成。
本裁定不得抗告。
中    華    民    國    95    年    8     月    28    日
                                     書記官  林玗倩


司法院資訊處製作；財團法人民間司法改革基金會備份。
